# 请教陈版主：关于丧失上市公司控制权的处理问题

提问人：wangshen10 时间：2019-12-29 08:05:12
请教陈版主：
A 公司对上市公司 B 公司持有60% 的股权， 18 年底，B 公司对外增发新股，导致A 公司对B公司的持股比例降低为 20%，在 18 年底改按权益法核算。根据准则，A 公司个别报表应视同取得投资时点即采用权益法核算，进行追溯调整，将其调整到权益法核算的结果。假定根据权益法调整后 20%股权在 A公司的个别报表中价值为 10 亿元。
问题是： 1 、在A 公司的合并报表中，对于剩余股权，应当按照其在丧失控制权日的公允价值进行重新计量，公允价值指的是什么，是指的 B 公司股票的市价么，在 18 年底，B 公司 20% 的股权市价为 15 亿元，在 A 公司的合并报表中，是否是按照 15 亿元的公允价值进行重新计量？
2 、若按 15 亿元市价进行重新计量，那么在后续计量中，该部分个别报表和合并报表的差异 5 亿元该做如何处理呢？

回答人：chenyiwei
1 、如你所述，公允价值是指处置日（丧失控制权日）仍持有的该 20%股份的市价。
2 、后续 A的个别报表和合并报表层面对B 的20%股权投资虽然都是采用权益法核算，但权益法核算的基础和计量结果不同。在合并报表层面，以丧失控制权之日的股票市价 15 亿元作为转为权益法核算时的投资成本，后续合并报表层面确认投资收益时，需依据该丧失控制权日 B 公司各项可辨认资产公允价值对其折旧、摊销、成本结转金额等进行调整，在调整后 B 的报表基础上进行权益法核算。